【裁判字號】    97,台上,3671
【裁判日期】    970807
【裁判案由】    違反槍砲彈藥刀械管制條例
【裁判全文】
最高法院刑事判決            九十七年度台上字第三六七一號
上  訴  人  甲○○
上列上訴人因違反槍砲彈藥刀械管制條例案件，不服台灣高等法
院中華民國九十七年五月十三日第二審更審判決（九十七年度上
更(一)字第三五號，起訴案號：台灣桃園地方法院檢察署九十四年
度偵字第一二二○○號），提起上訴，本院判決如下：
    主  文
上訴駁回。
    理  由
按刑事訴訟法第三百七十七條規定，上訴於第三審法院，非以判
決違背法令為理由，不得為之。是提起第三審上訴，應以原判決
違背法令為理由，係屬法定要件。如果上訴理由書狀並未依據卷
內訴訟資料，具體指摘原判決不適用何種法則或如何適用不當，
或所指摘原判決違法情事，顯與法律規定得為第三審上訴理由之
違法情形，不相適合時，均應認其上訴為違背法律上之程式，予
以駁回。本件原判決撤銷第一審不當之判決，改判論處上訴人甲
○○未經許可，持有可發射子彈具有殺傷力之改造手槍罪刑。已
詳敘認定犯罪事實之依據及憑以認定之理由，並對上訴人否認犯
罪之辯詞，如何不足採信，均依據卷證資料詳予指駁，從形式上
觀察，並無任何違背法令之處。查本件警方係依刑事訴訟法第一
百三十一條之一規定，經上訴人之同意而為搜索，有上訴人親自
簽名並捺指印之桃園縣政府警察局大溪分局搜索扣押筆錄足憑，
並經證人即警員林佑俊證述無異，上訴人於原審並未主張其同意
搜索，係出於非任意性，對於上開搜索扣押筆錄，亦表示無意見
（原審更(一)卷第五六、五七頁），於法律審之本院始主張警員違
法搜索，自非依據卷內資料執為指摘之適法第三審上訴理由；且
原判決已說明該次搜索縱不符「自願性同意搜索」之規定，惟據
當時情況確有明顯事實足信上訴人犯罪而情形急迫者，依刑事訴
訟法第一百五十八條之四規定，本於人權保障與公共利益均衡維
護之精神，依比例原則，仍應認定上開警察分局搜索扣押所得之
槍、彈，具證據能力，核無不合。又證據之取捨及其證明力之判
斷，屬於事實審法院之職權，苟其所為之判斷，並不違背經驗法
則及論理法則，即不能指為違法。原判決認定上訴人未經許可，
非法持有槍、彈犯行，係綜合上訴人之部分自白，證人李佳緯、
林佑俊之證詞，內政部警政署刑事警察局槍彈鑑定書及扣案之槍
、彈等直接、間接證據，本於推理作用，確信其為真實之程度，
而為有罪之認定，並非單採證人李佳緯之證詞為論斷之依據，其
採證並無違背證據法則。其中關於扣案之槍、彈是否為李佳緯栽
贓，上訴人之辯詞是否可採等細節，此乃原審取捨證據及證明力
判斷職權之合法行使，其所為判斷，尚無悖乎一般經驗及論理法
則，仍不得指為違法。另刑之量定，屬事實審法院得予自由裁量
之事項。原判決於量刑時，已具體就被告之責任為基礎，並依其
犯罪之動機、目的、手段，智識程度、家庭狀況，所生損害及犯
後態度等一切情狀，予以綜合考量後，在法定刑內科處有期徒刑
三年六月，併科罰金新台幣六萬元。既未逾法定刑範圍，亦無明
顯違背正義情形，要難指為不當。上訴意旨，對於原判決究竟如
何違背法令，並未依據卷內資料為具體之指摘，徒執陳詞，就原
判決已詳為論斷及說明之事項，再為事實上之爭辯，並對原審採
證認事量刑之職權行使，任意指摘，難謂已符合首揭法定上訴要
件，其上訴違背法律上之程式，應予駁回。
據上論結，應依刑事訴訟法第三百九十五條前段，判決如主文。
中    華    民    國  九十七  年    八    月    七    日
                      最高法院刑事第十一庭
                          審判長法官  花  滿  堂
                                法官  黃  正  興
                                法官  陳  東  誥
                                法官  陳  世  雄
                                法官  李  英  勇
      本件正本證明與原本無異
                                      書  記  官
中    華    民    國  九十七  年    八    月   十一   日
                                                     Ｒ


司法院資訊處製作；財團法人民間司法改革基金會備份。
